【裁判字號】    89,訴,333
【裁判日期】    890818
【裁判案由】    違反毒品危害防制條例
【裁判全文】
臺灣基隆地方法院刑事判決                          八十九年度訴字第三三三號
    公  訴  人  臺灣基隆地方法院檢察署檢察官
    被      告  甲○○
    選任辯護人  侯傑中
右列被告因違反毒品危害防制條例案件，經檢察官提起公訴( 八十九年度偵字第六二
六號 )，本院判決如左：
    主      文
甲○○共同販賣第二級毒品，處有期徒刑柒年。
扣案之電子秤壹台、分裝袋拾貳個均沒收。
販賣毒品所得財物新台幣仟元沒收之，如全部或一部不能沒收時，以其財產抵償之
。
    事      實
一、甲○○基於共同犯意，於民國八十九年一月二十五日二十二時許，在其基隆市○
    ○○街十八號十三樓住處，透過真實姓名不詳綽號「志偉」之友人，每包（零點
    七公克）第二級毒品安非他命新台幣（下同）三千元之價格，販賣第二級毒品安
    非他命一包予丙○○（施用毒品部分另經移送偵查）。嗣於同年月二十九日二十
    二時三十分許，為警查獲丙○○施用毒品案件，並查獲查扣丙○○向甲○○購買
    之安非他命零點七公克等物後，始循線至甲○○於基隆市○○○街十八號十三樓
    住處查獲上情，並當場查扣第二級毒品安非他命淨重二百點八一公克，電子秤一
    台、分裝袋十二個等物。
二、案經台北縣警察局三重分局報請台灣基隆地方法院檢察署檢察官偵查起訴。
    理      由
一、訊據被告甲○○固坦承於右揭時地為警查獲之情事，唯矢口否認有何犯行，並辯
    稱不認識丙○○，且扣案之毒品除海洛因係自己吸用外，安非他命均係綽號「黑
    卒」寄放於其住處云云。然查：
  (一)證人丙○○如何透過「志偉」，經「志偉」帶其至被告基隆市○○○街十八號十
    三樓租屋向被告購買安非他命等情事，非唯於警訊、偵查中陳證甚詳，且於本院
    審理時與被告對質，仍為相同之陳述，且本案係證人於施用毒品案件為警查獲後
    ，帶同台北縣警察局三重分局員警至上址查獲，證人與被告僅因購買安非他命見
    面一次，如非至上址購買，如何帶警查獲，顯見證人之陳證要非虛構，應可採信
    。
  (二)扣案之安非他命淨重多達二００．八一公克，市價值二十餘萬元，被告托言係綽
    號「黑卒」者寄放，竟不能提出「黑卒」之人別資料以供本院調查，且該批毒品
    價值不低他人應無寄放之理，所謂「黑卒」寄放要係托詞而已。
  (三)證人即查獲之警官乙○○於本院證稱現場桌上有安非他命（指扣案之安非他命）
    、吸食器，並有吸食之味道等語，而現場被查獲之黃麗珠、徐世鳳、黃雅雯等人
    於警訊時，亦均供陳當場確有施用之情事，該安非他命如係「黑卒」寄放，被告
    應不可能全部置於桌上任人施用，益證扣案之安非他命係被告所有。
  (四)扣案之安非他命經送內政部警政署刑事警察局鑑驗結果，均呈「甲基安非他命」
    成份之陽性反應，有該局八十九年三月一日刑鑑一八三二九號鑑驗通知書可按，
    被告所辯均不足採信，其犯行已堪認定。
二、核被告所為，係犯毒品危害防制條例第四條第二項之販賣第二級毒品罪，被告與
    綽號「志偉」之成年男子共同犯罪，彼此間有犯意聯絡及行為分擔，均為共同正
    犯。爰審酌被告犯罪動機、目的、所生危害、犯後態度等一切情狀，量處如主文
    所示之刑。
三、被告販賣毒品所得三千元，應依同條例第十九條第一項規定宣告沒收，如全部或
    一部不能沒收，以財產抵償之，扣案之電子秤一台，分裝袋十二個，為被告供犯
    罪所用之物，且為被告所有，依法應併予宣告沒收。另電眼監視器一個、螢幕一
    台與本案無涉，不予宣告沒收；又扣案之毒品安非他命淨重二００．八一公克業
    據本院八十九年度訴字第一七一號被告施用毒品案件中宣告沒收，有該案判決書
    附卷可稽，不予重複宣告沒收，併此說明。
四、公訴意旨另以被告曾於右揭時地欲以每包第一級毒品海洛因０．八公克，三千元
    之價格販毒予丙○○，因丙○○未購買，亦認被告另涉犯同條例第四條第五項（
    起訴書誤植為第四項）、第一項之販賣第一級毒品未遂罪嫌云云。
  (一)公訴意旨認被告涉犯販賣第一級毒品未遂罪嫌，無非以證人丙○○之指訴，以為
    論據。訊據被告堅決否認有販賣第一級毒品之犯行，並辯稱海洛因係供自己施用
    等語。
  (二)經查扣案之海洛因四包，驗餘淨重六．六九公克，有法務部調查局鑑定通知書可
    按，數量甚少，是否足以供販賣已屬可疑。又依起訴書所載海洛因一包０．八公
    克，安非他命一包０．七公克售價均為三千元，而海洛因之市價高於安非他命甚
    多，為眾所週知，公訴意旨竟以量多之海洛因與量少之安非他命同價，其背於日
    常經驗法則甚遠。應係「志偉」隨意對證人丙○○之說詞，或係證人誤聽所致。
    證人此部分之陳述，不足採信。而就扣案之海洛因數量，應較符合被告自行施用
    所需，因而被告所辯供自己施用，應可採信，此外又查無其他積極之證據，足認
    被告確有販賣海洛因之情事，被告此部份之犯罪尚屬不能證明。唯公訴意旨認此
    部份之犯罪與右揭販賣第二級毒品安非他命之犯行，係想像競合犯之裁判上一罪
    關係起訴，此部份犯行自不另為無罪之諭知，併此明。
據上論斷，應依刑事訴訟法第二百九十九條第一項前段，毒品危害防制條例第四條第
二項、第十九條第一項、刑法第十一條前段、第二十八條、第三十八條第一項第二款
，判決如主文。
本案經檢察官周慶華到庭執行職務。
中      華      民      國      八十九      年      八    月    十八    日
                              臺灣基隆地方法院刑事第三庭
                                      法  官  林  火  炎
右正本證明與原本無異。
對於本件判決如有不服，應於收受送達後十日內，向本院提出上訴狀，上訴於臺灣高
等法院，並按他造當事人之人數附具繕本。
                                      書記官  王  月  娥
中      華      民      國      八十九      年      八    月    二十二  日
附錄論罪法條：
毒品危害防制條例第四條第二項：
製造、運輸、販賣第二級毒品者，處無期徒刑或七年以上有期徒刑，得併科新臺幣七
百萬元以下罰金。


司法院資訊處製作；財團法人民間司法改革基金會備份。
